Plaatsingslijst van de Buitenlandse Plans van Vestingen behorend tot het Archief van Oorlog/Archief der Genie van het Ministerie van Oorlog, 1609-1876
Nationaal Archief, Den Haag
- Curaçao, Kaartboek. "Algemeene Kaart van het eiland Curaçao en 15 Plans betrekkelijk het ontwerp tot deszelfs nieuwe bevestiging"; October 1825; 5.466; Manuscript. Gekleurd Afm: 46.5 - 90; Schalen alleen opgegeven van de plans, met van die doorsnede
  - "Project der Forten aan den regter vleugel of aaneengeschakelde linie van het Schottegat to aan de Zee, Curaçao". 1825, 10; Geen oriëntatie mogelijk Afm: 54 - 83; Schaal: 107 mm - 220 mm
    Ondertekend Ninaber
  - "Project van een Hospitaal voor 300 Man, Curaçao". 1825, 11; Afm: 38 - 52; Schaal: 109 mm - 22 ellen
  - "Project voor een Magazijn voor 100.000 Nederlandsche ponden kruid met Regenbakken voor 150 Kubiek Ellenwater, Curaçao". 1825, 12; Afm: 34.5 - 49; Schaal: 108 mm - 220 palmen
  - "Project van een Arsenaal te Curaçao". 1825, 13; Afm: 38.5 - 38.5; Schaal: 108 mm - 22 ellen
  - "Project van drie Blokken Kazernen te plaatzen in het fort Amsterdam, Curaçao". 1825, 14; Afm: 39 - 46; Schaal: 110 mm - 22 ellen
  - "Project van twee nieuw aanteleggene Forten op de Regter hoogte van de Caraqueo Baai, Curaçao". 1825, 15; Afm: 56 - 80; Schaal: 108 mm - 220 ellen